臺灣臺中地方法院刑事判決　　　　　　　94年度訴字第3455號
公　訴　人　臺灣臺中地方法院檢察署檢察官
被　　　告　戊○○
　　　　　　　　　　（現另案於臺灣臺中監獄執行中）
上列被告因搶奪等案件，經檢察官提起公訴（九十四年度偵字第
一三六一二號），被告於準備程序就被訴事實為有罪之陳述，本
院合議庭裁定由受命法官獨任進行簡式審判程序，並予判決如下
：
    主    文
戊○○共同連續意圖為自己不法之所有，而搶奪他人之動產，累
犯，處有期徒刑壹年肆月。
    犯罪事實
一、戊○○前於民國九十一年間，曾因施用毒品案件，經本院於
    九十一年九月十三日以九十一年度訴字第一六一五號判處有
    期徒刑十月確定，其入監執行後，甫於九十三年三月十四日
    因縮刑期滿執行完畢；其在九十三年間，復因搶奪案件，經
    本院於九十四年九月三十日以九十四年度訴緝字第三五四號
    判處有期徒刑九月（後述搶奪行為之犯罪時間，雖係在此案
    宣示判決前，但此案之犯罪時間係在九十三年七月十二日二
    十時許，距本件案發已歷時一年有餘，難認其間有概括犯意
    ），竟仍不知悔改，先後為下列犯行：
（一）戊○○基於意圖為自己不法所有之概括犯意，於九十四年
      八月七日十七時許，在臺中縣大雅鄉○○路○段一三三巷
      二號前，竊取乙○○所有，車牌號碼ＮＷＦ－一七九號重
      型機車一部。其於竊取該部機車得手後，即於九十四年八
      月十日十九時許，偕同真實姓名、年籍均不詳，綽號「阿
      明」之成年男子，騎乘該部機車行經臺中縣大雅鄉○○○
      路一二九巷巷口，適見行走於路旁之梁甲○○脖子上掛有
      金項鍊一條，乃認有機可乘，竟復基於意圖為自己不法所
      有之概括犯意，並與「阿明」有搶奪之犯意聯絡，由「阿
      明」騎乘機車尾隨在後，趁梁甲○○不及防備之際，由戊○○強行將梁甲○○掛在脖子上之金項鍊一條搶走，得手
      後隨即與「阿明」騎乘前揭機車逃逸無蹤。戊○○嗣後且
      由「阿明」帶同，將該搶奪而得之金項鍊販售予真實姓名
      、年籍亦不詳，綽號「毛仔」之成年男子銷贓，得款由其
      與「阿明」朋分花用殆盡，戊○○並將前開機車停置於臺
      中縣大雅鄉○○○路一二九巷一弄三三號五樓其母親住處
      附近，而為警於九十四年八月十二日尋獲。
（二）戊○○復承繼前開基於意圖為自己不法所有之概括竊盜犯
      意，於九十四年八月十六日上午十時許，在臺中縣大雅鄉
      ○○○路三一三巷一七弄二號前，竊取劉春英所有，平日
      為丙○○使用之車牌號碼ＭＴ五－八九一號重型機車一部
      。其於竊取該部機車得手後，即於九十四年八月十八日中
      午十二時許，騎乘該部機車行經臺中縣大雅鄉○村路三七
      七巷巷口，適見行走於路旁之己○○脖子上掛有金項鍊一
      條，乃認有機可乘，竟復承續前揭意圖為自己不法所有之
      概括搶奪犯意，趁己○○不及防備之際，強行將己○○掛
      在脖子上之金項鍊一條搶走，得手後隨即逃逸無蹤。戊○○嗣後且將該搶奪而得之金項鍊亦販售予綽號「毛仔」之
      成年男子銷贓，得款花用殆盡。嗣戊○○於九十四年八月
      十九日上午十時許，在臺中縣大雅鄉○○○路一二九巷巷
      口，因另案通緝而為警見其形跡可疑攔檢查獲，其為警緝
      獲後，並帶同員警至上述臺中縣大雅鄉○○○路一二九巷
      一弄三三號五樓其母親住處前起出前揭車牌號碼ＭＴ五－
      八九一號重型機車，始由警進而查悉上情。
二、案經臺中縣警察局豐原分局移送臺灣臺中地方法院檢察署檢
    察官偵查起訴。
    理    由
一、上揭犯罪事實，業據被告戊○○於警詢、偵查及本院審理時
    均坦承不諱，核與被害人梁甲○○、己○○、丙○○及乙○○於警詢中指訴之情節大致相符（見警卷第二四頁至第二九
    頁、第三二頁至第三三頁），並有臺中縣警察局豐原分局大
    雅分駐所贓物認領保管單二紙、車輛車牌失竊作業－查獲車
    輛認可資料二張及查獲照片三張附卷可稽（見警卷第三０頁
    、第三四頁、第三一頁、第三五頁、第一四頁至第一五頁）
    ，被告前揭自白核與客觀事實相符，堪予採信。綜此，本件
    事證已臻明確，被告犯行洵堪認定。
二、核被告戊○○所為，係犯刑法第三百二十條第一項之普通竊
    盜罪及同法第三百二十五條第一項之搶奪罪。被告就犯罪事
    實欄一、（一）所載之搶奪犯行與真實姓名、年籍均不詳，
    綽號「阿明」之成年男子間，俱有犯意聯絡及行為分擔，均
    為共同正犯。被告前後二次竊盜及搶奪犯行，均時間緊接，
    所犯為基本構成要件相同之罪名，咸係基於概括犯意反覆實
    施，俱為連續犯，應依刑法第五十六條之規定分別論以普通
    竊盜及情節較重之共同搶奪之一罪，並各加重其刑。又按牽
    連關係，乃存於犯罪行為與其方法行為或結果行為之間，故
    犯罪在客觀性質上，普通犯罪所必要之方法行為或因犯罪結
    果所引起之其他行為，均係牽連犯之方法行為或結果行為，
    換言之，方法行為或結果行為與其目的行為或原因行為之間
    ，只須具有不可分離之關係為已足（最高法院七十七年度台
    上字第五五一九號判決要旨參照）。本件被告竊取被害人劉
    春英、乙○○之機車後，均以之為搶奪被害人梁甲○○、己○○之工具，其連續竊盜犯行顯為搶奪犯行之方法行為，其
    間有必要而不可分離之方法結果牽連關係，應依牽連犯之規
    定從一重之共同連續搶奪罪論處。另被告前於九十一年間，
    曾因施用毒品案件，經本院於九十一年九月十三日以九十一
    年度訴字第一六一五號判處有期徒刑十月確定，其入監執行
    後，甫於九十三年三月十四日因縮刑期滿執行完畢，有臺灣
    高等法院被告前案紀錄表可查，其受有期徒刑執行完畢，五
    年內再犯本件有期徒刑以上之罪，為累犯，應依法遞予加重
    其刑。爰審酌被告有犯罪事實欄所載之犯罪前科執行及宣告
    之紀錄，此有上揭臺灣高等法院被告前案紀錄表可查，其年
    輕力壯，不思努力工作賺取正當酬勞，猶為貪圖不法利益即
    心存僥倖，先後以竊盜方式牟取他人財物或乘人不備而奪取
    他人之財物，且被告二次搶奪犯行分別係於正午及傍晚時分
    ，均在車行來往頻繁之巷口，猶大膽妄自為之，其藐視國家
    法治與公權力體系，行為甚為可眥，兼衡酌被告犯後坦認全
    數犯行，尚見悔悟之心之犯罪後態度等一切情狀，量處如主
    文所示之刑。
據上論斷，應依刑事訴訟法第二百七十三條之一第一項、第二百
九十九條第一項前段，刑法第二十八條、第五十六條、第三百二
十條第一項、第三百二十五條第一項、第五十五條、第四十七條
，罰金罰鍰提高標準條例第一條前段，判決如主文。
本案經檢察官丁○○到庭執行職務。
中　　華　　民　　國　　94　　年　　11　　月　　25　　日
                  刑事第四庭  法  官  陳思成
上正本證明與原本無異。
如不服本判決，應於送達後十日內向本院提出上訴狀（須附繕
本），上訴於臺灣高等法院臺中分院。
                              書記官  王嘉麒
中　　華　　民　　國　　94　　年　　11　　月　　25　　日
附錄論罪科刑法條
刑法第三百二十條第一項
意圖為自己或第三人不法之所有，而竊取他人之動產者，為竊盜
罪，處五年以下有期徒刑、拘役或五百元以下罰金。
刑法第三百二十五條第一項
意圖為自己或第三人不法之所有，而搶奪他人之動產者，處六月
以上五年以下有期徒刑。
